臺灣嘉義地方法院刑事判決　　　　　　　 95年度易字第666號
公　訴　人　臺灣嘉義地方法院檢察署檢察官
被　　　告　丁○○
　　　　　　　　　　（
　　　　　　丙○○
上列被告等因竊盜等案件，經檢察官提起公訴（95年度偵字第88
84號），本院合議庭裁定由受命法官獨任行簡式審判程序，判決
如下：
    主  文
丁○○犯行使變造特種文書罪，處有期徒刑貳月。又犯攜帶兇器
竊盜罪，處有期徒刑陸月，扣案之破壞剪壹支沒收。又共同犯竊
盜罪，處有期徒刑貳月。應執行有期徒刑玖月，扣案之破壞剪壹
支沒收。
丙○○共同犯竊盜罪，處有期徒刑貳月，如易科罰金，以新臺幣
壹仟元折算壹日。
    事  實
一、丁○○因未繳納自用小客車稅費，竟基於行使變造特種文書
    之犯意，於民國95年12月初某日，在不詳地點，將其所有車
    牌號碼「RL-1578號」自用小客車，屬於行車許可憑證而為
    特種文書之車牌，以黑色膠帶黏貼變造成「PI-1578」號車
    牌後，駕駛上揭自用小客車外出而行使變造之車牌，足以生
    損害於交通監理機關對於車籍資料核發及管理之正確性。
二、丁○○意圖為自己不法所有，基於竊盜之犯意，於95年12月
    8日17時許，攜帶其所有而客觀上對人之生命、身體構成威
    脅足為兇器使用之破壞剪1支（長約47公分），前往其所承
    租之嘉義市○區○○路201號「蘭潭DC大樓」地下室，以破
    壞剪竊取電纜線8.5公斤後，放置於其上揭自用小客車內。
三、丁○○與丙○○意圖為自己不法所有，共同基於竊盜之犯意
    聯絡，於95年12月10日23時許，丙○○不知上開自用小客車
    車牌已遭丁○○變造，仍駕駛上開車輛搭載丁○○，至位於
    嘉義縣竹崎鄉義和村山仔門75之2號，乙○○所經營之「建
    昌工程行」廠房，由丁○○在旁把風，推由丙○○下車，徒
    手竊取乙○○工廠外之電纜線1.5公斤後置於車內。嗣於翌
    日（11日）凌晨2時30分許，其等2人駕駛上開自用小客車途
    經嘉義縣中埔鄉和睦村溪底寮赤蘭溪橋旁時，為警發覺該車
    牌有異實施臨檢，當場在車內扣得上開失竊之8.5公斤電纜
    線（業已發還）、1.5公斤電纜線及丁○○於95年12月8日行
    竊所用之破壞剪1支。
四、案經嘉義縣警察局中埔分局報請臺灣嘉義地方法院檢察署檢
    察官偵查起訴，經本院合議庭裁定由受命法官獨任行簡式審
    判程序。
    理  由
一、訊據被告丁○○、丙○○對於上揭犯罪事實，於本院準備程
    序及審理時均坦承不諱，並經證人即「蘭潭DC大樓」管理委
    員會主任委員甲○○、乙○○於警詢時證述綦詳，且有被害
    報告單、贓物認領保管單、車籍作業系統查詢認可資料、現
    場圖各1紙及照片9張等在卷可參，另有破壞剪1支扣案可資
    佐證。按刑法偽造文書罪所保護之法益為文書之真實性與公
    共信用，如因其偽造或變造，已足使一般人誤信為真正文書
    而有損害於公眾或他人之虞者，即該當於偽造文書罪，至其
    偽造之目的，是否僅在方便作案以掩人耳目及是否於行使後
    立即回復文書之原狀，在所不問（最高法院著有91年度台上
    字第6098號裁判可資參照）。被告丁○○以黑色膠帶將「RL
    -1578」號自用小客車車牌號碼黏貼成「PI-1578」行使，以
    掩人耳目，一經變造完成，原「RL-1578」號車牌即失其效
    用，自足以生損害於交通監理機關對於車籍資料核發及管理
    之正確性。綜上足認被告2人之自白與事實相符，本件事證
    明確，被告2人上揭犯行均堪予認定。
二、按刑法第321條第1項第3款之攜帶兇器竊盜罪，係以行為人
    攜帶兇器竊盜為其加重條件。此所謂兇器，其種類並無限制
    ，凡客觀上足對人之生命、身體、安全構成威脅，具有危險
    性之兇器均屬之。且祇須行竊時攜帶此種具有危險性之兇器
    為已足，並不以攜帶之初有行兇之意圖為必要（最高法院著
    有79年臺上字第5253號判例可資參照）。被告丁○○為事實
    欄二犯行所使用之破壞剪1支，係鐵製，長約47公分，業據
    本院當庭勘驗屬實，製有勘驗筆錄可稽，是上開破壞剪1支
    ，質地堅硬，客觀上足以對人之生命、身體構成威脅，具有
    危險性，自屬兇器。核被告丁○○事實欄一所為，係犯刑法
    第216條、第212條之行使變造特種文書罪；核被告丁○○事
    實欄二所為，係犯刑法第321條第1項第3款之攜帶兇器竊盜
    罪；核被告丁○○、丙○○事實欄三所為，均係犯刑法第32
    0條第1項之竊盜罪。被告丁○○、丙○○就事實欄三部分之
    犯行，共同犯罪，彼此間有犯意聯絡及行為分擔，均為共同
    正犯。被告丁○○變造特種文書後復持以行使，其變造之低
    度行為為行使之高度行為所吸收，不另論罪。被告丁○○所
    犯上開3罪，犯意各別，行為互殊，應予分論併罰。又檢察
    官於起訴書已記載被告丁○○行使偽造特種文書之犯罪事實
    ，然起訴法條漏未記載刑法第216條、第212條之行使偽造特
    種文書罪，業經檢察官當庭補充陳明在卷，應併敘明。爰審
    酌被告2人之犯罪動機，行為之手段，竊取物品之價值，被
    害人等所受之損害，及犯後坦承犯行之態度良好等一切情狀
    ，各量處如主文所示之刑，並就被告丁○○定其應執行之刑
    ，就被告丙○○諭知易科罰金之折算標準。扣案之破壞剪1
    支（長約47公分），係被告丁○○所有供事實欄二犯罪所用
    之物，業據被告丁○○於本院審理時供承在卷，爰依刑法第
    38條第1項第2款宣告沒收。至扣案之破壞剪1支（長約62公
    分）、棉質手套17雙、美工刀1支、斜口鉗1支、檳榔刀2支
    、拔釘器1支、塑膠帆袋9袋、手電筒1支，雖係被告丁○○
    所有，惟非供本件犯罪所用之物，業據被告丁○○於本院審
    理時供述在卷；而扣案之電纜線1.5公斤，係被告2人所竊取
    ，因犯罪所得之物，惟非其等所有，均不併予諭知沒收。
據上論斷，應依刑事訴訟法第273條之1第1項、第299條第1項前
段，刑法第28條、第216條、第212條、第321條第1項第3款、第3
20條第1項、第51條第5款、第41條第1項前段、第38條第1項第2
款，刑法施行法第1條之1第1項、第2項前段，判決如主文。
本案經檢察官王啟旭到庭執行職務。
中　　華　　民　　國　　96　　年　　1 　　月　　24　　日
                    刑事第二庭  法　官　卓春慧
上列正本證明與原本無異。
如不服本判決，應於判決送達後10日內向本院提出上訴狀（應附
繕本）。告訴人或被害人如對於本判決不服者，應具備理由請求
檢察官上訴，其上訴期間之計算係以檢察官收受判決正本之日期
為準。
中　　華　　民　　國　　96　　年　　1 　　月　　26　　日
                                書記官  汪淑菁
附錄本案論罪科刑法條全文：
刑法第216條：
行使第210條至第215條之文書者，依偽造、變造文書或登載不實
事項或使登載不實事項之規定處斷。
刑法第212條：
偽造、變造護照、旅券、免許證、特許證及關於品行、能力服務
或其他相類之證書、介紹書，足以生損害於公眾或他人者，處1
年以下有期徒刑、拘役或3百元以下罰金。
刑法第321條第1項第3款：
犯竊盜罪而有左列情形之一者，處六月以上五年以下有期徒刑：
三　攜帶兇器而犯之者。
刑法第320條第1項：
意圖為自己或第三人不法之所有，而竊取他人之動產者，為竊盜
罪，處5年以下有期徒刑、拘役或5百元以下罰金。
